【裁判字號】    92,易,152
【裁判日期】    920507
【裁判案由】    竊盜
【裁判全文】
臺灣宜蘭地方法院刑事判決                          九十二年度易字第一五二號
    公  訴  人  臺灣宜蘭地方法院檢察署檢察官
    被      告  乙○○
右列被告因竊盜案件，經檢察官提起公訴（九十一年度偵字第三一六一號），本院判
決如左：
    主  文
乙○○竊盜，處罰金仟元，如易服勞役以佰元折算壹日。
    事  實
一、乙○○意圖為自己不法之所有，於民國（下同）九十一年六月一日上午十二時許
    ，至宜蘭縣羅東鎮○○街四十二號甲○○擔任店員之「紅衣櫃服飾店」內，趁店
    員甲○○為其修改褲子不注意之際，竊取女用上衣黑色一件（價格新台幣「以下
    同」四百九十元）、白底紅花上衣一件（價格三百九十元）、綠色上衣一件（價
    格二百九十元）、白色上衣一件（價格二百九十元）共四件（共值一千四百六十
    元），得手後分次攜至其停於店外對面之車號ＱＣＦ〡三三一號機車置物箱內藏
    放，經甲○○、同在上開服飾店內甲○○之友人林佩琦、隔壁「卡娃伊服飾店」
    店員丙○○（原名蔡金蘭）發現，要求乙○○打開機車置物箱，乙○○見事跡敗
    露，只得開啟置物箱，並將上開竊得之四件衣服擲還甲○○，甲○○即請同乙○○返回店內處理。途中，乙○○惱羞成怒認丙○○多管閒事，即掌摑丙○○臉部
    ，手抓丙○○之身體，並以鞋子丟擲丙○○，致丙○○受傷（傷害部分未據告訴
    ），嗣並趁甲○○等人不注意之際，騎乘前開機車逃逸。
二、案經被害人甲○○告訴宜蘭縣警察局羅東分局報請臺灣宜蘭地方法院檢察署檢察
    官偵查起訴。
    理  由
一、訊據被告乙○○矢口否認有何竊盜犯行，辯稱：當天伊先去上開服飾店斜對面的
    服飾店買一件衣服，伊也有帶到甲○○擔任店員之服飾店拿給甲○○看，又在上
    開服飾店買了三件衣服及一件褲子，已付款一千一百六十元，置物箱內的四件衣
    服，一件是在對面服飾店買的，三件是在甲○○的店內買的，褲子當場修改，伊
    還沒有穿，後來伊去旁邊買牛排，皮包也留在店裡，伊就去附近牛排店買牛排外
    帶回來，回到上開服飾店皮包在櫃臺上，裡面五千元不見，伊是要去買牛排，沒
    有進出很多次，伊若尚未付錢店員怎麼會幫伊改褲子，伊絕對沒有偷衣服，伊不
    認識丙○○，也不曾與之發生口角云云。惟查：
（一）右揭犯罪事實，業據告訴人甲○○迭於警訊、偵查中指述：「當天被告挑二、
      三件褲子叫我幫她改，但還沒結帳，她假藉要拿東西進出店裡很多次，我發覺
      衣服有少，開始懷疑她，我看到她又拿一件衣服出去，我同學林佩琦剛好來店
      裡，我就請林佩琦注意被告，林佩琦發現被告在店門口把吊牌扯掉，就追去門
      口看她去哪裡，看到被告把衣服放進機車置物箱，後來我們都追出去，要求被
      告把置物箱打開給我們看，她拒絕，隔壁店小姐蔡金蘭之前就看到被告拿我們
      的衣服出去，吊牌還在晃，：：：我說要報警，她才把置物箱打開拿出衣服丟
      還給我，並說我只是不小心放進去的，她說她有精神病，當時她身上還穿店裡
      的褲子，因為她說她確定要買褲子，我才幫她改，她那些衣服全部沒結帳，她
      機車置物箱內還有一件別家店的衣服，從吊牌就可分辨，她並未帶進我們店裡
      ，中間她有去買牛排，她把她零錢包及鑰匙用一個袋子裝放在櫃臺上，她從零
      錢包湊錢要去付牛排錢，就跟我說她的錢不夠付衣服錢，所以她要去機車那邊
      拿，後來我們覺得很奇怪才跟出去」、及於本院審理中指訴「被告說要修改褲
      子，我們就會幫她修改，她在旁邊等，所以沒有先結帳，她曾經向我們店裡買
      過二次，算是熟客。當天乙○○到底選幾件我不清楚，當時我忙著幫她修改褲
      子，好像有二件，身上也穿了一件不用修改的褲子，當時乙○○選了一堆衣服
      放在櫃台上，應該有超過二千元，乙○○說她要去買牛排，進進出出店裡數次
      ，說要去看牛排好了沒有。她說要去買牛排時，我有看到她在皮包裡面湊零錢
      ，她沒有帶很多錢。一開始我沒有發現不對，後來我發現她的行跡可疑，我同
      學林佩綺剛好來找我，我就請她幫忙注意，我同學看到乙○○把衣服拿出去，
      我同學告訴我我就馬上追出去。那些衣服都還沒有結帳。我追出去後有與乙○○發生爭執。在置物箱內就找到四件衣服，是後來我報警後製作領據的四件衣
      服。衣服上有我們店的吊牌，那個廠牌宜蘭只有我們店裡在賣。置物箱內還有
      另一件不是我們店裡的衣服。當時我要求乙○○把置物箱打開，她就很不高興
      ，後來隔壁丙○○小姐跑出來看，她說剛才就看到乙○○拿衣服放在置物箱內
      ，吊牌在晃動。後來乙○○腦羞成怒，就打蔡小姐一巴掌，還拿鞋子丟蔡小姐
      」綦詳，核與在場目擊證人丙○○於警訊及於偵查中證稱：「我在隔壁店門口
      看到被告來回三、四趟，每次都有拿衣服，我覺得很奇怪，因為有結帳應該會
      有袋子裝，我看到她拿的衣服上還有吊牌，後來她又偷拿一次，放到停在對面
      機車的置物箱內，我跟甲○○及她朋友一起要求被告打開置物箱：：：後來她
      打開置物箱，裡面確實有衣服四件，她說她是不小心放進去的，就把衣服丟還
      給甲○○，騎機車跑掉」、於本院審理中結證「我有看到乙○○在我們店前面
      來來回回二、三次，她的機車停在對面服飾店前面，我當時在店門口，我有看
      到乙○○一次拿一件衣服，到機車置物箱內放，衣服上有紅屋店的專門的吊牌
      ，一開始我不覺得奇怪，後來我覺得她為何會一次買一件衣服很奇怪，而且買
      衣服怎麼沒有用袋子裝，我就進去甲○○的店裡告訴她，那位太太好像有拿衣
      服出去，甲○○告訴我說她們已經有在注意了，我就與甲○○一起去對面找乙○○，甲○○的同學幫他看店，我們有請乙○○把置物箱打開，乙○○不肯，
      後來我們一直要求，她一直說她沒有拿，後來她在我們的要求下自己打開置物
      箱，我們發現有四件衣服，另一件是對面的，共五件，結果乙○○惱羞成怒，
      甲○○請她回店內，在路上乙○○罵我多管閒事，還打我，我們就報警，在警
      察還沒有之前，乙○○就說她要買，後來她就忽然騎機車離開，甲○○的同學
      有記下車號，我們就告訴警察。」等情及證人林佩琦於偵查中證述：當天被告
      走進店裡挑衣服，但她進出很多次，中間她說要去買牛排，她把她的皮夾放在
      櫃臺上，我跟甲○○都沒有動過她的皮夾，甲○○跟我說她發現衣服有少，叫
      我注意被告，被告挑一件褲子給甲○○修改，又挑好幾件衣服放在櫃臺上，她
      挑的衣服及褲子都沒有結帳，我後來看到她手拿一件店裡草綠色的衣服出去，
      她發現我在看她，就拿起電話來講，我跟甲○○說，甲○○追出去，我留在店
      內看店，後來我聽到她們爭執比較大聲，我也出去看，隔壁店小姐也出來，甲○○要求被告打開置物箱，被告不肯，後來被告有打開，拿出三件衣服還給甲○○，那三件衣服確實是店裡的，因為那三件衣服我之前有看過，她當時還穿
      一件店裡的褲子沒還，最後在爭執時，她並沒有說她不見五千元等情節相符，
      並有告訴人甲○○領回失竊物品所出具之贓物認領保管單一紙在卷可稽。
（二）被告雖辯稱其已將上開衣褲結帳，惟此為告訴人甲○○所堅詞否認，再佐以告
      訴人甲○○、證人丙○○、林佩琦與被告並無仇怨，衡情亦無誣陷被告之理；
      而被告放置於置物箱內之衣服，其中確有四件為甲○○擔任店員之「紅衣櫃服
      飾店」所有，若均已結帳付款，被告即不可能一件一件分次拿取置入其停於對
      面機車之置物箱內。且被告因其竊盜事跡敗露，藏放於置物箱內之衣物被起出
      後，經甲○○要求其返回店內處理，途中，被告因惱羞成怒，掌摑證人丙○○
      （原名蔡金蘭）臉部，手抓證人丙○○之身體，並以鞋子丟擲，致證人丙○○
      受傷，證人丙○○原擬提出告訴，因在警察局和解，而未提出告訴，亦有經被
      告親簽之和解書一份附於警訊卷可稽，被告現竟辯稱不認識證人丙○○云云，
      是其所辯顯係事後飾責之詞。又被告雖提出診斷證明書稱其患有情感性精神病
      云云，惟被告於其竊盜犯行遭發覺時，即知防護自身否認犯行，初始不願開啟
      置物箱，嗣並再三飾詞詨辯，顯見其於行為時並無陷於心神喪失或精神耗弱之
      情神狀態，是被告所辯，均屬卸責之詞，委無足採，其竊盜犯行堪以認定，應
      予依法論科。
二、核被告所為，係犯刑法第三百二十條第一項之竊盜罪。爰審酌被告因一時貪念竊
取他人物品、犯罪之目的、手段、所得財物非鉅、對告訴人所造成之損害、告訴
    人已取回竊得之物品及其犯罪後否認犯行之犯後態度等一切情狀，量處如主文所
    示之刑，並諭知易服勞役之折算標準。
據上論斷，應依刑事訴訟法第二百九十九條第一項前段、刑法第三百二十條第一項、
第四十二條第二項、罰金罰鍰提高標準條例第一條前段、第二條，判決如主文。
本案經檢察官張誌洋到庭執行職務
中      華      民      國    九十二    年      五      月      七     日
                                        臺灣宜蘭地方法院刑事第二庭
                                            法  官  林  惠  玲
右正本證明與原本無異。
如不服本判決，應於判決送達後十日內向本院提出上訴狀( 應附繕本 )。
                                            書記官  吳  慧  芳
中      華      民      國    九十二    年      五      月      八     日
附錄法條：
中華民國刑法第三百二十條
 (普通竊盜罪、竊佔罪)
意圖為自己或第三人不法之所有，而竊取他人之動產者，為竊盜罪，處五年以下有期
徒刑、拘役或五百元以下罰金。
意圖為自己或第三人不法之利益，而竊佔他人之不動產者，依前項之規定處斷。
前二項之未遂犯罰之。


司法院資訊處製作；財團法人民間司法改革基金會備份。
